【裁判字號】    95,訴,1173
【裁判日期】    970729
【裁判案由】    常業詐欺等
【裁判全文】
臺灣臺北地方法院刑事判決              95年度訴字第1173號
公  訴  人  臺灣臺北地方法院檢察署檢察官
被      告  丁○○
選任辯護人  許俊仁律師
被      告  戊○○
選任辯護人  呂紹聖律師
            陳家慶律師
上列被告等因常業詐欺等案件，經檢察官提起公訴（95年度偵字
第12426號）及移送併辦（95年度偵字第17586號），本院判決如
下：
    主  文
丁○○連續幫助共同意圖為自己不法之所有，以詐術使人將本人
之物交付為常業，處有期徒刑壹年肆月；減為有期徒刑捌月。
候伯勳無罪。
    事  實
一、丁○○於民國95年5 月初某日，至張林西河（綽號「東哥」
    ，由檢察官另案偵查中）約定之不詳地點應徵機臺操作人員
    ，並經張林西河說明其工作內容為在臺中市○○區○○路39
    9 號4 樓之3 （下稱重慶機房）、臺中市○○區○○路2 段
    217 號6 樓之3 （下稱山西機房）等張林西河事先承租，設
    置電信設備之住宅內看守機器、依綽號「小何」之成年男子
    電話指示抽換SIM 卡，及上網設定對應大陸地區不詳人士所
    使用之電話號碼等事項後，業已知悉其所應徵之工作內容，
    係利用以人頭申請之易付卡行動電話門號SIM 卡插入前揭機
    房內之DMT 節費器，用以接收行動電話射頻訊號，將話務經
    由所架設之gateway （一般稱為「通信閘」或「閘道」，係
    連結兩種不同網段或網路系統之裝置）進入所承租之第二類
    電信業者網路，提供張林西河所屬之集團成員由他處大量撥
    入後，轉接以該機房電信設備撥出電話，並於該行動電話門
    號遭偵查機關追查、停話時，改抽換其他人頭行動電話門號
    SIM 卡以維持線路暢通，依其使用模式，顯可預見張林西河
    及其所屬集團之成年人，有利用上開機房設備及其所提供之
    抽換SIM 卡服務，以電話向他人詐騙財物之可能性，竟為謀
    得張林西河提供之每月新臺幣（下同）30,000元薪資，仍基
    於縱若他人利用其所提供之服務以詐欺取財亦不違反其本意
    之概括幫助犯罪意思，自95年5 月初某日起至同年6 月6 日
    期間，每日在上開2 機房依張林西河及綽號「小何」之人指
    示，執行看守機器及抽換節費器上之SIM 卡等工作。嗣張林
    西河及綽號「小何」、「阿牛」、「阿福」、「阿財」、「
    阿銀」、「阿勇」等人於大陸地區不詳地點，共同意圖為自
    己不法所有，基於常業詐欺取財之犯意聯絡，利用丁○○所
    抽換SIM 卡所屬之行動電話門號，轉接上開機房之節費器等
    電信設備後，冒用附表二所示之單位人員名義，撥打電話予
    附表二所示被害人，並以附表二所示詐術使其等陷於錯誤，
    分持金融卡前往鄰近之自動櫃員機或至金融機構臨櫃或以語
    音轉帳方式，將帳戶內之存款轉帳匯至渠等所收購之人頭帳
    戶內（詳細之詐騙時間、被害人、方式、匯入帳戶、金額等
    均詳如附表二所示）而為常業詐欺之犯行。嗣附表二所示午
    ○○、ｇ○○等被害人匯款後心生懷疑，經查證後驚覺受騙
    ，紛紛報警處理，經內政部警政署刑事警察局電信警察隊循
    線追查後，於95年6 月6 日8 時50分許，在臺中市○○區○○路399 號樓下拘提丁○○，並持搜索票搜索該址4 樓之3
    、臺中市○○區○○路2段217號6樓之3二處機房，並分別扣
    得附件各編號所示，屬張林西河所屬詐欺集團所有，供其等
    犯罪所用或供犯罪預備之節費器、SIM 卡、數據機等物品。
二、案經內政部警政署刑事警察局電信警察隊報請臺灣臺北地方
    法院檢察署檢察官偵查起訴，及國家通訊傳播委員會函請臺
    灣臺北地方法院檢察署檢察官移送併辦。
    理  由
壹、程序部分：
    按被告以外之人於審判外之言詞或書面陳述，除法律有規定
    者外，不得作為證據，刑事訴訟法第159 條第1 項固定有明
    文；惟被告以外之人於審判外之陳述，雖不符同法第159 條
    之1 至第159 之4 之規定，而經當事人於審判程序同意作為
    證據，法院審酌該言詞陳述或書面陳述作成時之情況，認為
    適當者，亦得為證據。又當事人、代理人或辯護人於法院調
    查證據時，知有第159 條第1 項不得為證據之情形，而未於
    言詞辯論終結前聲明異議者，視為有前項之同意，同法第
    159 條之5 亦定有明文。查本件告訴人或被害人午○○、ｇ
    ○○、甲庚、ｆ○○、ｔ○○、Ａ○○、Ｖ○○、宙○○、
    地○○、巳○○、Ｏ○○、Ｕ○○、Ｑ○○、甲丁○、辛○○、癸○○、冼毅遠、甲甲○○、戌○○、ｄ○○、ｋ○○
    、Ｈ○○、酉○○、ｈ○○、ｃ○○、ｕ○○、ｊ○○、Ｅ
    ○○、齊寶偉、Ｓ○○、甲己○○、Ｆ○○、ｙ○○、ｍ○○、黃○○、Ｔ○○、ｗ○○、Ｎ○○、Ｇ○○、庚○、Ｌ
    ○○、ｏ○○、Ｂ○○、ｚ○○、申○○、ｘ○○、Ｒ○○
    、Ｚ○○、ｉ○○、ｓ○○、宇○○、Ｙ○○、己○○、ｖ
    ○○、ｎ○○、ｅ○○、Ｋ○○、Ｊ○○、亥○○、Ｗ○○
    、壬○○、甲戊○、Ｍ○○、甲丙○、ｒ○○、ｐ○○、ｌ
    ○○、Ｃ○○、Ｐ○○、丑○○、辰○○、Ｘ○○、卯○○
    、未○○、ｂ○○、寅○○、ｑ○○、Ｄ○○、ａ○○、Ｉ
    ○○等人於警詢時所為之陳述，雖係被告以外之人於審判外
    之陳述而屬傳聞證據，且不符刑事訴訟法第159 條之1 、第
    159 條之2 規定，惟被告2 人及其等之辯護人於本院準備程
    序時均對上開證詞之證據能力不爭執，迄至言詞辯論終結前
    仍未聲明異議，本院審酌上開被告以外之人陳述作成時之情
    況，並無不能自由陳述之情形，亦無違法取證或其他瑕疵，
    認為以之作為證據應屬適當，上開告訴人、被害人於審判外
    之陳述，於本件自具有證據能力而得作為證據，合先敘明。
貳、有罪部分：
一、訊據被告丁○○固不否認其自95年5 月初某日起至同年6 月
    6 日為警拘提為止之期間，受僱於張林西河在重慶機房、山
    西機房看管機具，並負責抽換上開二機房內之SIM 卡，及至
    網咖上網設定對應大陸號碼等工作等事實，惟矢口否認有何
    常業詐欺取財或幫助常業詐欺取財犯行，辯稱，伊係於95年
    5 月初才去向張林西河應徵工作，依常理張林西河勢不會透
    露其從事詐騙行為等情，並明確告知其交代之工作係用以幫
    助所屬詐欺集團撥打電話之用，又伊雖自承工作間發現抽換
    SIM 卡的次數很多，懷疑有不法，但並無證據顯示所懷疑的
    不法是詐騙，況且伊也不知電話通聯之談話內容，並無幫助
    張林西河等人常業詐欺之故意云云。
二、經查，被告丁○○自95年5 月初某日起至同年6 月6 日為警
    拘提為止之期間，受僱於張林西河在重慶機房、山西機房看
    管機具，並負責抽換上開二機房內之SIM 卡，及至網咖上網
    設定對應大陸號碼等工作，而張林西河及其所屬之詐騙集團
    係以電話詐騙他人並恃以為生者，且該集團自95年2 月間起
    到同年6 月間止，曾以附表二記載之方式詐騙該附表所示之
    被害人及金額等事實，業據被告丁○○所不爭執（見本院卷
    二第225-226 頁），並據證人午○○、ｇ○○、甲庚、ｆ○○、ｔ○○、Ａ○○、Ｖ○○、宙○○、地○○、巳○○、
    Ｏ○○、Ｕ○○、Ｑ○○、甲丁○、辛○○、癸○○、冼毅
    遠、甲甲○○、戌○○、ｄ○○、ｋ○○、Ｈ○○、酉○○
    、ｈ○○、ｃ○○、ｕ○○、ｊ○○、Ｅ○○、齊寶偉、Ｓ
    ○○、甲己○○、Ｆ○○、ｙ○○、ｍ○○、黃○○、Ｔ○○、ｗ○○、Ｎ○○、Ｇ○○、庚○、Ｌ○○、ｏ○○、Ｂ
    ○○、ｚ○○、申○○、ｘ○○、Ｒ○○、Ｚ○○、ｉ○○
    、ｓ○○、宇○○、Ｙ○○、己○○、ｖ○○、ｎ○○、ｅ
    ○○、Ｋ○○、Ｊ○○、亥○○、Ｗ○○、壬○○、甲戊○
    、Ｍ○○、甲丙○、ｒ○○、ｐ○○、ｌ○○、Ｃ○○、Ｐ
    ○○、丑○○、辰○○、Ｘ○○、卯○○、未○○、ｂ○○
    、寅○○、ｑ○○、Ｄ○○、ａ○○、Ｉ○○等人於警詢時
    證述明確（其出處見附表一），並有附表一所列之各項證據
    、內政部警政署反詐騙電話諮詢專線紀錄表各1份（見臺灣
    臺北地方法院檢察署95年度偵字第12426 號，下稱A 卷，卷
    五第55-398頁）在卷可稽，且有扣案如附件各編號所示之屬
    於張林西河所屬詐欺集團所有，供其等犯罪所用或供犯罪預
    備之節費器、SIM 卡、數據機等物品可考，均應堪認屬實。
三、被告丁○○雖以前詞置辯，然查，其於95年5 月初某日至同
    年6 月6 日為警查獲時為止，在張林西河指定之重慶機房、
    山西機房工作期間，係負責依綽號「小何」之成年男子指示
    ，抽換節費器內之行動電話SIM 卡等情，業經被告丁○○於
    警方詢問時坦承在卷（見A 卷卷一第12頁），並於檢察官訊
    問時供稱，張林西河告知伊工作內容是更換SIM 卡及雜事，
    如繳納水電費、房租等，大陸那邊的人會打電話給伊，說哪
    台有問題，伊就去換，把卡抽出來，換一張回去試撥，或會
    通就回撥告知更換完成，另外，如果張林西河交代要改機房
    電信設備所對應的大陸電話號碼，伊會先去網咖由桌面點進
    去執行，打TELNET、空格，然後看張林西河要伊改的是哪一
    個PORT的IP，打完之後按ENTER，就會出現另一個類似DOS的
    視窗，再打ADMINISTRATOR，然後按兩次ENTER，再打指令，
    看第幾個PORT要更改，就在那裡面改號碼等語（見A卷卷三
    第155 頁、卷四第29-30 頁、本院卷四第71頁），則被告丁○○顯可知悉其工作目的係為使張林西河所屬集團成年人，
    在大陸地區得以透過電話，對應重慶機房與山西機房之電信
    設備與被告丁○○抽換之SIM 卡，於大量對臺灣地區門號撥
    打之情況下，節省電話費。且依更換SIM 卡、對應碼之次數
    頻繁，張林西河尚須出資聘用被告丁○○專責處理等情觀之
    ，並衡以目前行動電話普及之社會現象，及通常人於正常情
    形下多僅申請、使用固定一支或少數幾支行動電話門號，以
    避免聯繫、使用或繳費過於複雜之困擾，因此一般人持有之
    行動電話SIM 卡數量必然甚少，亦無業者於合法經營之情況
    下，持有大量有效使用之行動電話SIM 卡提供他人利用，則
    被告丁○○所抽換之SIM 卡有極大可能為不法集團為犯罪所
    用而蒐集之人頭SIM 卡，經常必須抽換之原因無非係恐為偵
    查機關循線追查。而被告丁○○亦於本院自承，伊雖沒有去
    證實張林西河及使用電話之人係詐騙集團，但伊有猜想過，
    因為工作只是在換SIM 卡，而且工作性質怪怪的，伊前後換
    過SIM 卡一百多張，大概在95年5 月15日至20日左右猜想到
    這是詐騙集團等語（見本院95年度聲羈字第272 號卷第16頁
    ），復供稱，伊後來工作時有懷疑張林西河是從事非法詐欺
    的，因為伊覺得怪怪的，後來張林西河更換SIM 卡的次數很
    頻繁，更覺得怪怪的，因為一般正常的門號應該不會更換這
    麼頻繁，伊不敢去詢問張林西河，因為怕會惹上麻煩，所以
    我就決定馬上找工作，結果還沒有換工作就被查獲了等語（
    見本院卷第157 頁反面），顯見被告丁○○就張林西河及其
    所屬集團成年人，係在大陸地區透過電話對應重慶機房與山
    西機房之電信設備，大量撥打臺灣地區門號，遂行詐欺取財
    犯行之集團等情，透過其工作過程，已有所意識，毋待張林
    西河詳細說明，且縱被告丁○○並未聽聞該集團成員與被害
    人間之電話通訊內容，亦無礙於其已有預見上開集團之人將
    利用其所提供之服務以詐欺取財，而此一事實亦不違反其本
    意之概括幫助犯罪意思，執行張林西河所交代之工作內容，
    是其所為應屬幫助張林西河所屬集團為常業詐欺犯行，甚屬
    明確。被告丁○○所為之上開辯解，並非可採。
四、至於證人甲乙○雖於本院審理時證稱，伊於95年1 月4 日到
    4 月30日曾經僱用被告丁○○擔任學徒，做一些搬運和基本
    的事情，當時被告丁○○並未兼職等語（見本院卷三第163
    頁），而證人玄○○亦證稱，被告丁○○曾95年5 月20日之
    前至三商美邦人壽應徵過業務專員並經錄取，於95年5 月20
    日起受訓1 個星期，伊公司係於被告丁○○取得執照後才會
    與他簽工作合約，但是他在還沒有考取執照之前，就可以代
    表伊公司招攬保險業務等語（見本院卷三第164 頁反面至第
    165 頁），然被告於甲乙○處擔任學徒之期間，與本件幫助
    常業詐欺犯行之行為時並未因重疊而互有衝突，而證人玄○○復證稱，被告丁○○所上的這些職前訓練課程有1 個小時
    、有2 個小時，課後如果有疑問的話，講師會再說明，學員
    上完課之後，如果有疑問，可以留下來，如果沒有，就可以
    離開做其他的事情，且其業務員排定表上面雖有被告丁○○
    姓名，但並無被告丁○○的簽到退紀錄，因為丁○○當時還
    有其他的工作，所以沒有辦法全天候在伊辦公室上課，而係
    利用空檔的時間，平常就是晚上下班時候來上課，禮拜六是
    白天的時間等語（見本院卷三第165 頁），故縱證人玄○○
    所證屬實，亦無礙於被告丁○○上開幫助張林西河所屬集團
    常業詐欺取財犯行之實施，因此上開證人等之證述，均難憑
    以認定被告丁○○未於重慶機房、山西機房從事張林西河所
    指定工作之事實，亦難以此作為有利於被告丁○○之認定。
    綜上所述，本件事證明確，被告丁○○犯行堪以認定，應依
    法論科。
五、被告行為後，前於94年2 月2 日修正公布之刑法，已自95年
    7 月1 日起施行，另刑法施行法亦於95年5 月14日增訂該法
    第1 條之1 規定，並自95年7 月1 日施行。其中修正後刑法
    第2 條之規定，乃係關於新舊法比較適用之準據法，其本身
    無關行為可罰性要件之變更，故於95年7 月1 日刑法修正施
    行後，如有涉及比較新舊法之問題，即應逕依修正後刑法第
    2 條第1 項規定，為「從舊從輕」之比較（最高法院95年度
    第8次刑事庭會議決議意旨參照）。經查：
  (一)按修正前刑法第340 條之常業詐欺罪，其性質上屬多數行為
    之集合犯，即學理上所稱之實質一罪，於法律上則將之擬制
    為一罪論處；惟刑法修正後，常業詐欺罪因配合刑法第56條
    連續犯規定之刪除，亦已一併刪除，依修正後之刑法，就被
    告丁○○所幫助之正犯之個別詐欺行為須予分別論罪、併合
    處罰，本件經比較新舊法之結果，適用新法顯較不利於被告
    丁○○，自應適用舊法關於常業詐欺罪之規定，以為論處。
    又刑法第340 條常業詐欺罪定有罰金刑，依修正後刑法施行
    法第1條之1，雖改以新臺幣為罰金之單位並提高3 倍（因常
    業詐欺罪於88年曾經修正，罰金修正為銀元5 萬元），惟因
    修正前之罰金單位為銀元，與新臺幣之折算比例為3比1，就
    罰金之最高額而言，實與修正前罰金之最高額相同，惟罰金
    之最低額部分，因刑法第33條第5 款業經修正，修正前依罰
    金罰鍰提高標準條例第1 條前段規定提高10倍，則罰金最低
    額由銀元10元即為新臺幣30元以上，提高為新臺幣1,000 元
    以上，並以百元為單位，因而以修正前之法律對被告丁○○
    較為有利。
  (二)修正後刑法第56條規定，業已刪除連續犯之規定。故連續數
    行為而犯同一罪名，依修正前刑法第56條規定，應以一罪論
    ，但得加重其刑；而依修正後規定，則已無連續犯可資適用
    ，即應將各次犯行以數罪併合處罰，是以適用修正前關於連
    續犯之規定，對被告丁○○自係較為有利。
  (三)另按修正後刑法第28條關於成立共同正犯之標準，將原來共
    同正犯之共同「實施」犯罪，改為共同「實行」犯罪，剔除
    完全未參與犯罪相關行為之「實行」的「陰謀共同正犯」及
    「預備共同正犯」，而本案被告丁○○所幫助集團成員之犯
    行非屬陰謀、預備共同正犯，不論依修正前刑法第28條之規
    定，抑或修正後刑法第28條之規定，均構成共同正犯，刑罰
    規範狀態並無變更，亦無「有利」或「不利」之情形，而行
    為時及裁判時之法律均有處罰之規定者，法律之修正，不發
    生罪與刑之變更者，依各該法律規定之適用究係重在行為時
    或裁判時，作為適用法律之判斷基準。是以被告丁○○所幫
    助正犯共同實行犯罪之情形，應不生新舊法比較之問題，自
    應逕依現行有效之法律即修正後刑法第28條之規定，論以共
    同正犯（臺灣高等法院暨所屬法院95年法律座談會刑事類提
    案第8 號之理由意旨參照）。
  (四)又修正前刑法第30條係規定：「幫助他人實行犯罪行為者，
    為幫助犯。雖他人不知幫助之情者，亦同。幫助犯之處罰，
    得按正犯之刑減輕之。」，而修正後之刑法第30條則規定：
    「幫助他人犯罪者，為從犯。雖他人不知幫助之情者，亦同
    。從犯之處罰，得按正犯之刑減輕之」，是被告丁○○無論
    依修正前或修正後之刑法第30條，均成立幫助犯，且因依新
    舊法規定均得減輕其刑，故刑罰規範狀態並無變更，對被告
    而言並無「有利」或「不利」之情形，依上開法律座談會提
    案之意旨，於被告幫助他人實行犯罪之情形，應不生新舊法
    比較之問題，自應逕依現行有效之法律即修正後刑法第30條
    之規定，論以幫助犯。
  (五)綜上所述，本件綜合上開罪刑全部比較結果，認適用裁判時
    之新法對被告丁○○均非較為有利，自應依刑法第2 條第1
    項前段，適用被告丁○○行為時之上開修正前刑法規定，以
    為論處。
六、按刑法第340 條之常業詐欺罪，係指以犯詐欺行為維生之事
    業者而言，苟恃此維生，縱其兼有其他工作或職業，亦足構
    成該條之罪（最高法院45年台上字第1188號判例參照）；且
    常業犯係指反覆以同種類之行為為目的之社會活動職業性犯
    罪而言，凡藉該犯罪以為日常謀生之職業，而有事實上之表
    現為已足，並不以犯罪時間之長短為標準。查案外人張林西
    河及綽號「小何」、「阿牛」、「阿福」、「阿財」、「阿
    銀」、「阿勇」真實姓名、年籍不詳成年人以附表二所示之
    手法對被害人為詐欺取財犯行，業經本院認定如上，參以本
    案被害人眾多，且係遭有計畫性之詐騙手法誘使匯款，俱見
    該詐欺集團規模龐大，反覆以同種類之行為遂行詐欺目的，
    其分工細密，應屬職業性、集團性之犯罪，且以該犯罪為日
    常謀生之職業，足見均恃之為常業，而屬刑法修正前之詐欺
    罪之常業犯甚明。又其等就此常業詐欺取財之犯行，有行為
    分擔及犯意聯絡，應論以共同正犯。又按刑法上之幫助犯或
    從犯，係指以幫助之意思，對於正犯資以助力，而未參與實
    施犯罪之行為者而言，如就構成犯罪事實之一部，已參與實
    施，即屬共同正犯（最高法院30年上字第1781號判例、49年
    台上字第77號判例參照）；申言之，現行刑法關於正犯、從
    犯之區別，係以其主觀之犯意及客觀之犯行為標準，凡以自
    己犯罪之意思而參與犯罪，無論其所參與者是否係犯罪構成
    要件之行為，皆為正犯，其以幫助他人犯罪之意思而參與犯
    罪，其所參與者，苟係犯罪構成要件之行為，亦為正犯，必
    以幫助他人犯罪之意思而參與犯罪，其所參與者又為犯罪構
    成要件以外之行為，始為從犯。共同實施犯罪行為之人，在
    合同意思範圍以內，各自分擔犯罪行為之一部，相互利用他
    人之行為，以達其犯罪之目的者，即應對於全部所發生之結
    果，共同負責（最高法院92年台上字第5407號判決意旨參照
    ）。本案被告丁○○係於95年5 月初某日起至上開地點工作
    ，其工作內容為看守機器、依指示抽換SIM 卡，及上網設定
    對應大陸地區不詳人士所使用之電話號碼等項，由被告丁○○之工作內容及過程觀之，雖可對於其所為係幫助張林西河
    及其所屬集團利用電話詐欺取財等情得以預見，並存有縱幫
    助其等為常業詐欺取財犯行亦不違反本意之故意，業據本院
    認定如上，然被告丁○○所執行之工作並非犯罪構成要件行
    為，且除由被告丁○○之工作內容、過程外，亦無證據證明
    被告丁○○曾經由何種方式得知該詐欺集團之詳細犯案過程
    及犯罪分工模式，要難據此認定被告丁○○係以自己犯罪之
    意思而參與犯罪，並與該集團內之成員在合同意思範圍以內
    ，各自分擔犯罪行為之一部，相互利用他人之行為，以達其
    犯罪之目的者，自不能就張林西河所屬集團成員之常業詐欺
    取財犯行，強求被告丁○○共同負責，且本案實行詐騙之人
    迄今未緝獲到案，從而應為有利被告丁○○之認定，應以幫
    助犯論處。是核被告丁○○之所為，係犯刑法第30條第1 項
    前段、修正前刑法第340 條之幫助共同常業詐欺取財罪。被
    告丁○○先後多次幫助共同常業詐欺取財犯行，時間緊接，
    構成要件相同，顯係基於概括之犯意，為連續犯，應依修正
    前刑法第56條之規定加重其刑。其所為幫助犯行，為從犯，
    爰依刑法第30條第2 項之規定應按正犯之刑減輕之，又被告
    丁○○同時具刑罰之加重、減輕事由，應先加後減之。公訴
    意旨以被告丁○○與張林西河係基於常業詐欺取財之犯意聯
    絡而為犯罪分工，認屬共同正犯云云，容有未洽，併予敘明
    。爰審酌被告丁○○正值青壯，智力與精神狀況正常，詎不
    思奮發進取，明知詐騙集團犯案猖獗，為圖微薄薪資，竟為
    本件犯行，致詐騙集團因此可避開司法機關之追緝，而冒用
    如附表二所示之方式，跨海實施電話詐騙行為，嚴重影響國
    家經濟秩序及社會治安，破壞民眾對於司法行政機關之信任
    ，且詐騙金額甚高，受害民眾甚多，已對民眾造成嚴重損害
    ，並斟酌其素行、生活狀況、犯罪動機、手段，及其參與程
    度，事後仍飾詞卸責之犯後態度等一切情狀，量處如主文所
    示之刑。又被告丁○○之犯罪行為時間，係於96年4 月24日
    之前，且無中華民國九十六年罪犯減刑條例所定不得減刑之
    情形，爰依同條例第2條第1項第3款規定減其宣告刑二分之
    一如主文所示。又按幫助犯不適用責任共同之原則，對正犯
    所有供犯罪所用或因犯罪所得之物，勿庸併為沒收之宣告（
    最高法院88年度臺上字第6234號判決參照），是附件所示之
    物，雖係被告丁○○供犯罪所用之物，業據被告丁○○供承
    在卷，然其均屬案外人即常業詐欺取財正犯張林西河及其所
    屬集團成員所有之物，並非被告丁○○所有，故被告丁○○
    對正犯所有供犯罪所用或因犯罪所得之物，不另併為沒收之
    宣告，附此敘明。
七、本件公訴意旨另以：被告丁○○與張林西河基於偽造私文書
    之犯意聯絡，自95年2 月間起，由張林西河等人分別冒用不
    知情之陳玲瑤、梁靜華、武志強、陳黃等名義並持偽造之印
    章（均未扣案），向不知情之林詩茜、楊世強及林淑滿等人
    租用臺中市○○路399 號4 樓之3 （重慶機房）、臺中市○○路○段217 號6 樓之3 （山西機房），臺中市○○區○○
    路4 段309 號21樓之10（天津機房）及臺中市○區○○○街
    32號11樓之3 （綠川機房）等地點，並於房屋租賃契約書偽
    造武志強之簽名2 枚及印文3 枚，偽造陳玲瑤簽名2 枚及印
    文6 枚，梁靜華之簽名3 枚，陳黃之簽名2 枚及印文5 枚，
    足以生損害於陳玲瑤、梁靜華、武志強、陳黃等人，而租用
    上開地點架設提供詐騙集團使用之轉接詐騙電話機房，提供
    詐騙集團成員使用，就此亦涉犯刑法第217 條、第212 條、
    第210 條、第216 條行使偽造私文書、特種文書罪嫌云云。
八、然按犯罪事實應依證據認定之，無證據不得認定其犯罪事實
    ；不能證明被告犯罪者，應諭知無罪之判決，刑事訴訟法第
    154 條第2 項、第301 條第1 項分別定有明文。經查，公訴
    人認被告涉嫌上開犯行，無非係以被告丁○○係與張林西河
    及其所屬集團成員具有常業詐欺取財之犯意聯絡、行為分擔
    ，及提出房屋租賃契約書4 份為據。然被告丁○○供稱伊係
    95年5 月初某日始向張林西河應徵，並開始工作等語，公訴
    人亦未能證明被告丁○○所述不實，而係在此之前已開始其
    幫助犯行，則本院僅得依此認定被告丁○○之行為時點，而
    上開臺中市○○路399 號4 樓之3 （重慶機房）、臺中市○○路○段217 號6 樓之3 （山西機房），臺中市○○區○○
    路4 段309 號21樓之10 （天津機房） 及臺中市○區○○○
    街32號11樓之3 （綠川機房）等地點分別係於95年4 月16日
    、95年2 月15日、95年4 月18日及94年12月16日，分別有租
    賃契約書在卷可參（見A卷二第170 頁、第221 頁、第119頁
    及A卷三第49頁） ，均係於被告丁○○開始其犯行之前，是
    上開行使偽造私文書、特種文書之人應非被告丁○○本人。
    又被告丁○○自95年5 月初某日起之工作內容為看守機器、
    依指示抽換SIM 卡，及上網設定對應大陸地區不詳人士所使
    用之電話號碼等項，雖可對於其所為係幫助張林西河及其所
    屬集團利用電話詐欺取財等情得以預見，然其所執行之工作
    並非犯罪構成要件行為，且除由被告丁○○之工作內容、過
    程外，亦無證據證明被告丁○○曾經由何種方式得知該詐欺
    集團之詳細犯案過程及犯罪分工模式，要難據此認定被告丁○○係以自己犯罪之意思而參與犯罪，並與該集團內之成員
    在合同意思範圍以內，各自分擔犯罪行為之一部，相互利用
    他人之行為，以達其犯罪之目的等事實，業據本院認定如上
    ，則縱張林西河及與其具有常業詐欺取財犯意聯絡之人有分
    別冒用不知情之陳玲瑤、梁靜華、武志強、陳黃等名義並持
    偽造之印章（均未扣案），向不知情之林詩茜、楊世強及林
    淑滿等人租用臺中市○○路399 號4 樓之3 （重慶機房）、
    臺中市○○路○段217 號6 樓之3 （山西機房），臺中市○○區○○路4 段309 號21樓之10（天津機房）及臺中市○區
    ○○○街32號11樓之3 （綠川機房）等地點，並於房屋租賃
    契約書偽造武志強之簽名2 枚及印文3 枚，偽造陳玲瑤簽名
    2 枚及印文6 枚，梁靜華之簽名3 枚，陳黃之簽名2 枚及印
    文5 枚，足以生損害於陳玲瑤、梁靜華、武志強、陳黃之事
    實，亦無從證明被告丁○○得知上開行使偽造私文書、特種
    文書等情，係以自己犯罪之意思而參與犯罪，及與該集團內
    之成員在合同意思範圍以內，各自分擔犯罪行為之一部，相
    互利用他人之行為，以達其犯罪目的之事實。此外，復查無
    其他積極證據足證被告丁○○就此部分涉有檢察官所指之行
    使偽造私文書、特種文書犯行，此部分自屬不能證明被告犯
    罪，揆諸前揭規定與判例意旨，原應依法為無罪判決之諭知
    。惟因公訴意旨認為被告丁○○此部分犯嫌與上揭有罪部分
    ，有方法結果之刑法修正前第55條之牽連犯裁判上一罪關係
    ，本院爰不另為無罪判決之諭知。
、無罪部分：
一、公訴意旨略以：被告戊○○基於幫助張林西河及丁○○犯常
    業詐欺之犯意，先由張林西河向戊○○任職之偉傳電訊股份
    有限公司購買閘道器 (GATEWAY)、數位式行動通訊電路中繼
    器（DMT- Digital Mobile Trunk ，俗稱節費器、小白；便
    當盒）等電信設備，再冒用不知情之陳玲瑤、洪思賢名義租
    用中華電信股份有限公司（下稱中華電信公司）之固定制AD
    SL服務，並提供冒名申辦之行動電話SIM 卡作為詐騙電話轉
    接之用，被告戊○○負責設定閘道器之IP位址及其對應之大
    陸地區號碼，待張林西河與被告丁○○接獲大陸地區詐騙集
    團通知線路異常情形後，再轉通知被告戊○○為其排除線路
    故障，被告戊○○並親自示範教導被告丁○○如何利用電腦
    設定更改所對應之大陸電話號碼，以此方式建構由節費器、
    閘道器及中華電信ADSL數據機組成之電話轉接機房，並擔任
    線路維護、故障排除之工作。又被告戊○○另基於幫助「三
    元」、甲○○、丙○○及乙○○犯常業詐欺之犯意，由被告
    丙○○持貼有丙○○照片之變造王明雄國民身分證及偽造之
    印章1 枚，於95年1 月16日向不知情之楊勝民承租高雄市○○區○○路80號之房屋後，與甲○○、乙○○以「三元」提
    供之閘道器、節費器等電信設備，在上址架設詐欺電話機房
    ，由戊○○負責該機房之線路維護、故障排除等工作，因認
    被告戊○○涉犯刑法第30條第1 項、第340 條之幫助常業詐
    欺取財罪嫌云云。
二、按「犯罪事實應依證據認定之，無證據不得推定其犯罪事實
    」；「不能證明被告犯罪者，應諭知無罪之判決」，刑事訴
    訟法第154 條第2 項、第301 條第1 項分別定有明文。又事
    實之認定，應憑證據，如未能發現相當證據，或證據不足以
    證明，自不能以推測或擬制之方法，為裁判基礎；且認定犯
    罪事實所憑之證據，雖不以直接證據為限，間接證據亦包括
    在內，然而無論直接證據或間接證據，其為訴訟上之證明，
    須於通常一般之人均不致有所懷疑，而得確信其為真實之程
    度者，始得據為有罪之認定，倘其證明尚未達到此一程度，
    而有合理之懷疑存在而無從使事實審法院得有罪之確信時，
    即應由法院為諭知被告無罪之判決，有最高法院40年台上字
    第86號判例、76年台上字第4986號判例可資參照。次按刑事
    訴訟法第161 條已於91年2 月8 日修正公布，修正後同條第
    1 項規定：檢察官就被告犯罪事實，應負舉證責任，並指出
    證明之方法。因此，檢察官對於起訴之犯罪事實，應負提出
    證據及說服之實質舉證責任。倘其所提出之證據，不足為被
    告有罪之積極證明，或其闡明之證明方法，無從說服法官以
    形成被告有罪之心證，基於無罪推定之原則，自應為被告無
    罪判決之諭知，更有最高法院92年台上字第128 號判例意旨
    足參。
三、公訴意旨認被告戊○○涉有幫助常業詐欺取財犯嫌，無非係
    以張林西河係向向偉傳電訊股份有限公司購買閘道器、節費
    器等設備，及被告乙○○曾供稱被告戊○○負責高雄機房線
    路維護、故障排除等語，而被告戊○○也自承曾懷疑張林西
    河是從事詐騙的行業，並免費使用張林西河所提供之行動電
    話，因此其於整個參與維修與和張林西河互動的過程中，應
    係知悉張林西河是從事詐騙的行業云云。被告戊○○則辯稱
    ，伊僅負責為偉傳電訊股份有限公司招攬業務，及幫客戶做
    基本的維修，而伊所招攬之客戶也按照公司的要求和電信法
    的規定來申請，並不知悉客戶以伊公司所提供之服務從事不
    法情事，並無幫助常業詐欺取財犯罪等語。
四、經查，被告戊○○任職於偉傳電訊股份有限公司，擔任業務
    經理，負責招攬業務，及幫客戶做基本的維修，並於95年間
    某日開始受張林西河之委託裝設閘道器、數位式行動通訊電
    路中繼器等電信設備，於上開設備異常時為張林西河排除故
    障等情，業為被告戊○○所不爭執（見本院卷二第225 頁、
    卷四第74頁反面、第77頁），復經證人即同案被告丁○○、
    丙○○、乙○○於本院審理時證述明確（見本院卷三第167
    頁、本院卷四第4 頁、第10頁反面），應堪認為真。惟證人
    即任職偉傳電訊股份有限公司網路支援部門之證人子○○於
    本院審理時，就其公司之分工及作業流程證述稱，伊公司接
    受客戶申請裝機之流程為，先由客戶提出申請書，由業務部
    門審核資料的正確性，如果沒有問題的話，就會到工程部門
    來，伊就會替客戶開設帳號，並協助客戶設定客戶端的網路
    電話閘道器，設定完成後，就會交給業務或是助理寄送或是
    直接拿給客戶進行安裝，因此閘道設定的部分都是由工程師
    進行設定，業務沒有能力進行設定，本件張林西河租用網路
    電話的工程閘道器的設定，也是由工程單位去設定的等語（
    見本院卷三第159 頁），證人即被告丁○○亦於本院審理時
    證稱，在伊就職進入機房之前，設備已經都設定好了，但伊
    並無印象曾說過在電話裡面跟被告戊○○請教網路IP設定的
    問題等語（見本院卷三第167 頁），因此被告戊○○是否有
    能力設定閘道器之IP位址及其對應之大陸地區號碼，即有疑
    義。再者，證人子○○復證稱，網路電話發生故障的原因，
    第一個就是網路上傳的問題，第二個就是網路電話跟其他設
    備介接的問題，第三個問題就是閘道器不夠穩定時，很容易
    發生當機的狀況，以第一點網路問題來說的話，伊處理方式
    是由客戶之IP資料透過遠端去進入閘道器裡面檢視，如果說
    沒有辦法用遠端進入，就表示網路完全斷線，那時候要請客
    戶自己向中華電信報修，第二點來說的話，介接如果發生問
    題，都要到現場去透過儀器作檢測，如果是第三個狀況的話
    ，就可以請客戶做重開機的動作，客戶發生故障時，原則上
    都是由客戶直接與業務人員聯繫，然後業務單位的同仁會去
    做初步的判斷看是什麼問題，如果是剛才所提到第三個狀況
    就會請客戶做重開機的動作，如果業務人員沒有辦法處理的
    話，就會轉到工程單位處理，業務人員不需要負維修的責任
    ，但是初步故障排除是必要的等語（見本院卷三第160 頁反
    面、第162 頁反面），核與證人即被告丙○○證稱，伊在集
    團任職期間，曾經有跟一位叫做小侯的人聯絡，只要遇有電
    話訊號不穩定的時候，就打電話給他，請他處理，小侯並未
    在電話中指示伊要如何處理，大部分都說他會處理，過一陣
    子就會打電話給伊，叫伊再試試看，如果故障沒有排除的話
    ，就會再跟他說還沒有好等語相符（見本院卷四第4-5 頁）
    ，證人即被告丁○○亦證稱，張林西河曾告訴伊，門號撥不
    出去時，或者是有雜訊時，可與戊○○聯絡，戊○○處理的
    方式是叫伊重新開機，如果重新開機不行的話，戊○○說會
    與他們的工程師聯絡，除了重開機之外，戊○○並未教伊其
    他排除障礙的方式等語（見本院卷三第167-168 頁），可見
    被告戊○○亦無能力為複雜之維修工作，其所為者，僅係盡
    其業務人員之義務，排除簡易故障問題及代客戶向其公司工
    程人員反應而已。
五、又證人丁○○證稱，戊○○並未指示伊抽換SIM 卡，伊亦未
    曾跟他提過更換SIM 卡的事情等語（見本院卷三第167 頁、
    第168 頁反面），證人丙○○亦證稱，除了通訊有故障之外
    ，伊跟小侯之間的電話並未包括詐騙的內容，伊未曾跟小侯
    討論到詐騙手冊的內容及使用電話的目的等語（見本院卷四
    第4 頁、第5 頁反面），證人乙○○復證稱，伊與小候聯絡
    時，電話中不可能跟他講那麼多，因為自己在做壞事等語（
    見本院卷四第12頁），因此被告戊○○辯稱，伊所從事者僅
    係公司業務上之往來，並不知上開證人等係以該設備為犯罪
    行為等語，應係可採。另被告戊○○雖曾自承：「當初阿炮
    （張林西河）跟我說，該設備是用來聯絡大陸朋友，後期是
    跟我說，做樂透彩，我大概知道他是做詐騙集團，但我不是
    很確定」等語（見A 卷卷二第24頁），然被告戊○○與張林
    西河間之接觸，無非係其業務上之事項，並無諸如頻繁抽換
    行動電話SIM 卡、教戰手冊或其他與其公司推廣業務正常運
    行之模式相違之情形，縱然其對於張林西河申裝網路電話及
    添購設備之動機有所臆測，亦難僅以此論斷被告戊○○對於
    張林西河或綽號「三元」之人所為常業詐欺取財犯行有所知
    悉，故被告戊○○辯稱張林西河向伊表示裝設機房之目的是
    要賺電信差價，且經使用3 到4 個月期間，反詐騙專線一直
    沒有通知伊公司線路識別碼有問題，因此伊沒有懷疑就賣給
    他們新的設備，後來因為量太大了，與一般的聯絡不同，才
    懷疑張林西河是做賭博的等語（見本院卷四第71頁），尚符
    於常情，不得因此遽認被告戊○○具有幫助常業詐欺取財之
    故意存在。另張林西河既係以裝設機房賺取電信差價為由，
    向被告戊○○任職之偉傳電訊股份有限公司申請網路電話服
    務，則被告戊○○辯稱，張林西河給伊1支行動電話，是因
    為張林西河向伊表示他是要賺電信差價的，因為怕伊搶了他
    的客戶，所以要求伊於其出國期間使用該行動電話與其及張
    林西河之客戶聯絡，避免透露伊自己的行動電話給客戶等語
    （見本院卷四第71頁反面），亦屬合理之解釋。此外，復查
    無其他積極證據足證被告戊○○涉有檢察官所指之幫助常業
    詐欺犯行，自屬不能證明被告犯罪，揆諸前揭規定與判例意
    旨，應依法為無罪判決之諭知。
據上論斷，應依刑事訴訟法第299 條第1 項前段、第301 條第1
項，刑法第2 條第1 項前段、第28條、第30條第1 項、第2 項前
段，修正前刑法第56條、第340 條，刑法施行法第1 條之1 第1
項前段，中華民國九十六年罪犯減刑條例第2 條第1 項第3 款、
第7條，判決如主文。
本案經檢察官蕭方舟到庭執行職務。
中    華    民    國    97    年    7    月    29    日
                  刑事第十庭  審判長  法  官 林春鈴
                                      法  官 姚念慈
                                      法  官 林柏泓
如不服本判決應於送達後十日內向本院提出上訴狀。
以上正本證明與原本無異。
                                      書記官 柯貞如
中    華    民    國    97    年    7     月    29    日
附錄本件論罪科刑法條：
修正前刑法第340條
以犯第339條之罪為常業者，處1年以上7年以下有期徒刑，得併
科50,000元以下罰金。
附表一
┌───────┬──────────┬───────────┬───────┬──────────┐
│姓名          │警詢筆錄（卷/頁）   │偵訊筆錄（卷/頁）     │書證、物證    │                    │
├───────┼──────────┼───────────┼───────┼──────────┤
│午○○        │95.05.11警詢        │                      │郵政國內匯款執│95偵12426六/P33     │
│              │95偵12426六/P30-31  │                      │據            │                    │
├───────┼──────────┼───────────┼───────┼──────────┤
│ｇ○○        │95.05.23警詢        │                      │安泰商業銀行匯│95偵12426七/P246    │
│              │95偵12426七/P243-244│                      │款委託書      │95偵17586四/P88     │
│              │95.06.29警詢        │                      │              │                    │
│              │95偵17586四/P82-86  │                      │              │                    │
├───────┼──────────┼───────────┼───────┼──────────┤
│甲庚          │95.06.01警詢        │                      │郵政國內匯款執│95偵12426七/P290    │
│              │95偵12426七/P288-289│                      │據、存摺影本  │95偵17586四/P172    │
│              │95.07.13警詢        │                      │              │                    │
│              │95偵17586四/P165-169│                      │              │                    │
├───────┼──────────┼───────────┼───────┼──────────┤
│ｆ○○        │95.04.14警詢        │                      │存摺影本、跨行│95偵12426六/P187反  │
│              │95偵12426六/P186    │                      │轉帳申請書、收│-189                │
│              │95.06.30警詢        │                      │執聯          │                    │
│              │95偵17586四/P104-106│                      │              │                    │
├───────┼──────────┼───────────┼───────┼──────────┤
│ｔ○○        │95.05.24警詢        │                      │郵政國內匯款執│95偵12426七/P32     │
│              │95偵12426七/P30-31  │                      │據            │                    │
├───────┼──────────┼───────────┼───────┼──────────┤
│Ａ○○        │95.04.19警詢        │                      │郵政國內匯款執│95偵12426七/P202    │
│              │95偵12426七/P199-200│                      │據            │                    │
│              │95.07.10警詢        │                      │              │                    │
│              │95偵17586三/P202-204│                      │              │                    │
├───────┼──────────┼───────────┼───────┼──────────┤
│Ｖ○○        │95.04.21警詢        │                      │存摺影本      │95偵12426七/P212    │
│              │95偵12426七/P210-211│                      │              │                    │
├───────┼──────────┼───────────┼───────┼──────────┤
│宙○○        │95.05.17警詢        │                      │新竹國際商業銀│95偵12426六/P20-21  │
│              │95偵12426六/P15-17  │                      │行頭份分行    │95偵17586三/P172-174│
│              │95偵17586三/P166-170│                      │00000000000帳 │                    │
│              │                    │                      │戶存簿影本、新│                    │
│              │                    │                      │竹國際商業銀行│                    │
│              │                    │                      │電話語音服務使│                    │
│              │                    │                      │用（註銷申請書│                    │
│              │                    │                      │）、郵政跨行匯│                    │
│              │                    │                      │款申請書      │                    │
├───────┼──────────┼───────────┼───────┼──────────┤
│地○○        │95.05.15警詢        │                      │郵政國內匯款執│95偵12426六/P155    │
│              │95偵12426六/P153-154│                      │據            │95偵17586四/P159    │
│              │95.07.02警詢        │                      │              │                    │
│              │95偵17586四/P154-157│                      │              │                    │
├───────┼──────────┼───────────┼───────┼──────────┤
│巳○○        │95.05.26警詢        │                      │              │                    │
│              │95偵12426六/P27-28  │                      │              │                    │
├───────┼──────────┼───────────┼───────┼──────────┤
│Ｏ○○        │95.04.26警詢        │                      │台北銀行和平分│95偵17586三/P157-158│
│              │95偵12426七/P319-320│                      │行000000000000│                    │
│              │95.07.11警詢        │                      │帳戶、國泰世華│                    │
│              │95偵17586三/P153-155│                      │銀行忠孝分行  │                    │
│              │                    │                      │000000000000帳│                    │
│              │                    │                      │戶            │                    │
├───────┼──────────┼───────────┼───────┼──────────┤
│Ｕ○○        │95.05.17警詢        │                      │              │                    │
│              │95偵12426七/P343-344│                      │              │                    │
├───────┼──────────┼───────────┼───────┼──────────┤
│Ｑ○○        │95.05.16警詢        │                      │存摺影本、中國│95偵12426七/P270-271│
│              │95偵12426七/P268-269│                      │國際商業銀行國│                    │
│              │95.07.11警詢        │                      │內匯款申請書  │                    │
│              │95偵17586三/P221-222│                      │              │                    │
├───────┼──────────┼───────────┼───────┼──────────┤
│甲丁○        │95.04.27警詢        │                      │帳戶歷史交易查│95偵17586四/P3-4    │
│              │95偵12426七/P66-68  │                      │詢、存摺影本  │                    │
│              │95.07.02警詢        │                      │              │                    │
│              │95偵17586四/P1-2    │                      │              │                    │
├───────┼──────────┼───────────┼───────┼──────────┤
│辛○○        │95.04.27警詢        │                      │存摺影本      │95偵12426六/P26     │
│              │95偵12426六/P24     │                      │              │                    │
├───────┼──────────┼───────────┼───────┼──────────┤
│癸○○        │95.05.16警詢        │                      │郵政國內匯款執│95偵12426七/P329    │
│              │95偵12426七/P326-327│                      │據            │                    │
│              │95.05.29警詢        │                      │              │                    │
│              │95偵17586三/P147-148│                      │              │                    │
├───────┼──────────┼───────────┼───────┼──────────┤
│冼毅遠        │95.04.26警詢        │                      │交通銀行電子轉│95偵12426七/P152-155│
│              │95偵12426七/P147-149│                      │帳交易日明細表│                    │
│              │                    │                      │、存摺影本    │                    │
├───────┼──────────┼───────────┼───────┼──────────┤
│甲甲○○      │95.05.11警詢        │                      │存款明細（儲戶│95偵12426六/P127    │
│              │95偵12426六/P125-126│                      │收執聯）      │                    │
├───────┼──────────┼───────────┼───────┼──────────┤
│戌○○        │95.04.03警詢        │                      │郵政國內匯款執│95偵12426六/P162    │
│              │95偵12426六/P160-161│                      │據            │95偵17586五/P64     │
│              │95.07.14警詢        │                      │              │                    │
│              │95偵17586五/P60-62  │                      │              │                    │
├───────┼──────────┼───────────┼───────┼──────────┤
│ｄ○○        │95.05.16警詢        │                      │中國信託商業銀│95偵12426七/P172    │
│              │95偵12426七/P168    │                      │行匯款申請書  │95偵17586三/P146    │
│              │95.05.29警詢        │                      │              │                    │
│              │95偵17586三/P143-144│                      │              │                    │
├───────┼──────────┼───────────┼───────┼──────────┤
│ｋ○○        │95.05.12警詢        │                      │郵政國內匯款執│95偵12426七/P120    │
│              │95偵12426七/P117    │                      │據            │95偵17586五/P70     │
│              │95.07.14警詢        │                      │              │                    │
│              │95偵17586五/P65-68  │                      │              │                    │
├───────┼──────────┼───────────┼───────┼──────────┤
│Ｈ○○        │95.05.17警詢        │                      │復華銀行國內匯│95偵12426七/P195    │
│              │95偵12426七/P193-194│                      │款申請書      │95偵17586四/P37     │
│              │95.06.30警詢        │                      │              │                    │
│              │95偵17586四/P31-35  │                      │              │                    │
├───────┼──────────┼───────────┼───────┼──────────┤
│酉○○        │95.05.05警詢        │                      │臺中縣大里市  │95偵12426七/P250-251│
│              │95偵12426七/P247-249│                      │農會內新辦事處│                    │
│              │                    │                      │0000000000000 │                    │
│              │                    │                      │帳戶存簿影本  │                    │
├───────┼──────────┼───────────┼───────┼──────────┤
│ｈ○○        │95.05.24警詢        │                      │郵政跨行匯款申│95偵12426六/P4      │
│              │95偵12426六/P2-3    │                      │請書          │                    │
│              │95.07.07警詢        │                      │              │                    │
│              │95偵17586五/P79-82  │                      │              │                    │
├───────┼──────────┼───────────┼───────┼──────────┤
│ｃ○○        │95.07.14警詢        │                      │郵政國內匯款單│95偵17586五/P50     │
│              │95偵17586五/P45-48  │                      │              │                    │
├───────┼──────────┼───────────┼───────┼──────────┤
│ｕ○○        │95.05.08警詢        │                      │              │                    │
│              │95偵12426七/P183-184│                      │              │                    │
├───────┼──────────┼───────────┼───────┼──────────┤
│ｊ○○        │95.05.16警詢        │                      │郵政國內匯款執│本院卷一/P303       │
│              │本院卷一/P301-302   │                      │據、萬泰商業銀│95偵17586五/P59     │
│              │95.07.14警詢        │                      │行交易明細表  │                    │
│              │95偵17586五/P52-55  │                      │              │                    │
├───────┼──────────┼───────────┼───────┼──────────┤
│Ｅ○○        │95.05.09警詢        │                      │中國信託商業銀│本院卷一/P298       │
│              │本院卷一/P296-297   │                      │行匯款申請書  │                    │
│              │                    │                      │              │                    │
├───────┼──────────┼───────────┼───────┼──────────┤
│齊寶偉        │95.06.19警詢        │95.07.04偵訊          │存摺影本、存款│95偵12426四/P80-81  │
│              │95偵12426七/P6-7    │（95偵12426四/P58-63）│明細（儲戶收執│95偵12426七/P10     │
│              │95.06.29警詢        │（具結P64）           │聯）          │95偵17586四/P78-79  │
│              │95偵17586四/P70-74  │                      │              │                    │
├───────┼──────────┼───────────┼───────┼──────────┤
│Ｓ○○        │95.05.12警詢        │                      │合作金庫      │95偵12426六/P8-10   │
│              │95偵12426六/P6-7    │                      │0000000000000 │                    │
│              │                    │                      │帳戶存摺影本  │                    │
├───────┼──────────┼───────────┼───────┼──────────┤
│甲己○○      │95.06.02警詢        │                      │存摺影本      │95偵12426七/P179    │
│              │95偵12426七/P176-177│                      │              │                    │
│              │95.07.10警詢        │                      │              │                    │
│              │95偵17586三/P146-148│                      │              │                    │
├───────┼──────────┼───────────┼───────┼──────────┤
│天○○        │                    │                      │郵政國內匯款執│95偵12426四/P84-94  │
│              │                    │                      │據、自動櫃員機│                    │
│              │                    │                      │交易明細表、國│                    │
│              │                    │                      │泰世華銀行存摺│                    │
│              │                    │                      │影本、郵政儲金│                    │
│              │                    │                      │簿影本、遠東國│                    │
│              │                    │                      │際商業銀行存摺│                    │
│              │                    │                      │影本          │                    │
├───────┼──────────┼───────────┼───────┼──────────┤
│Ｆ○○        │95.05.27警詢        │                      │存款明細（儲戶│95偵12426七/P159    │
│              │95偵12426七/P157-158│                      │收執聯）      │95偵17586五/P27     │
│              │95.07.13警詢        │                      │              │                    │
│              │95偵17586五/P23-26  │                      │              │                    │
├───────┼──────────┼───────────┼───────┼──────────┤
│ｙ○○        │95.05.27警詢        │95.07.04偵訊          │台北富邦銀行存│95偵12426四/P82-84  │
│              │95偵12426六/P132-133│（95偵12426四/P58-63）│摺影本、郵政存│95偵12426六/P134    │
│              │                    │（具結P68）           │簿儲金簿影本、│95偵12426七/P23     │
│              │95.05.27警詢        │                      │國泰世華銀行存│                    │
│              │95偵12426七/P20-21  │                      │摺影本、存款明│                    │
│              │                    │                      │細（儲戶收執聯│                    │
│              │                    │                      │）            │                    │
├───────┼──────────┼───────────┼───────┼──────────┤
│ｍ○○        │95.04.21警詢        │                      │              │                    │
│              │95偵12426六/P38-39  │                      │              │                    │
├───────┼──────────┼───────────┼───────┼──────────┤
│黃○○        │95.04.07警詢        │                      │台灣中小企業銀│95偵12426六/P92     │
│              │95偵12426六/P89-91  │                      │行00000000000 │                    │
│              │                    │                      │帳戶存摺影本  │                    │
├───────┼──────────┼───────────┼───────┼──────────┤
│Ｔ○○        │95.05.19警詢        │                      │存款明細（儲戶│95偵12426六/P204    │
│              │95偵12426六/P207-208│                      │收執聯）      │                    │
├───────┼──────────┼───────────┼───────┼──────────┤
│ｗ○○        │95.05.19警詢        │                      │存款明細（儲戶│95偵12426七/P53     │
│              │95偵12426七/P51-52  │                      │收執聯）      │                    │
├───────┼──────────┼───────────┼───────┼──────────┤
│Ｎ○○        │95.05.19警詢        │                      │玉山銀行匯款回│95偵12426七/P47     │
│              │95偵12426七/P42-43  │                      │條            │                    │
├───────┼──────────┼───────────┼───────┼──────────┤
│Ｇ○○        │95.05.19警詢        │                      │存款明細（儲戶│95偵12426七/P234    │
│              │95偵12426七/P232-233│                      │收執聯）      │                    │
├───────┼──────────┼───────────┼───────┼──────────┤
│庚○          │95.04.23警詢        │95.07.04偵訊          │存摺影本      │（95偵12426四/P71） │
│              │95偵12426七/P188-190│（95偵12426四/P62-63）│              │                    │
│              │                    │（具結P64）           │              │                    │
├───────┼──────────┼───────────┼───────┼──────────┤
│Ｌ○○        │95.06.02警詢        │                      │存款明細（儲戶│95偵12426六/P60     │
│              │95偵12426六/P57-58  │                      │收執聯）影本  │95偵17586五/P77     │
│              │95.07.14警詢        │                      │              │                    │
│              │95偵17586五/P73-75  │                      │              │                    │
├───────┼──────────┼───────────┼───────┼──────────┤
│ｏ○○        │95.05.24警詢        │                      │安泰商業銀行匯│95偵12426七/P255    │
│              │95偵12426七/P253-254│                      │款委託書      │95偵17586四/P55     │
│              │95.06.29警詢        │                      │              │                    │
│              │95偵17586四/P50-53  │                      │              │                    │
├───────┼──────────┼───────────┼───────┼──────────┤
│Ｂ○○        │95.05.18警詢        │95.07.04偵訊          │合作金庫銀行存│95偵12426四/P85     │
│              │95偵12426七/P161-162│（95偵12426四/P58-63）│摺影本        │                    │
│              │                    │（具結P67）           │              │                    │
├───────┼──────────┼───────────┼───────┼──────────┤
│ｚ○○        │95.04.22警詢        │                      │郵政國內匯款執│95偵12426/P102、P112│
│              │95偵12426七/P99-100 │                      │據            │                    │
│              │、P110-111          │                      │              │                    │
├───────┼──────────┼───────────┼───────┼──────────┤
│申○○        │95.04.21警詢        │                      │存款明細（儲戶│95偵12426七/P286    │
│              │95偵12426七/P283-285│                      │收執聯）      │95偵17586五/P14     │
│              │95.07.13警詢        │                      │              │                    │
│              │95偵17586五/P10-12  │                      │              │                    │
├───────┼──────────┼───────────┼───────┼──────────┤
│ｘ○○        │95.06.05警詢        │95.07.04偵訊          │個人資料外洩授│95偵12426四/P72-76  │
│              │95偵12426六/P142-143│（95偵12426四/P58-63）│權止付聲明書、│95偵12426六/P144-145│
│              │                    │（具結P70）           │交通銀行匯款回│                    │
│              │                    │                      │條、交通銀行存│                    │
│              │                    │                      │摺影本、新竹第│                    │
│              │                    │                      │一信用合作社匯│                    │
│              │                    │                      │款委託書影本  │                    │
├───────┼──────────┼───────────┼───────┼──────────┤
│Ｒ○○        │95.05.30警詢        │95.07.04偵訊          │個人資料外洩授│95偵12426四/P78-79  │
│              │95偵12426六/P200-201│（95偵12426四/P58-63）│權止付聲明書、│95偵12426六/P202-203│
│              │                    │（具結P66）           │玉山銀行存摺影│                    │
│              │                    │                      │本、郵政跨行匯│                    │
│              │                    │                      │款申請書      │                    │
├───────┼──────────┼───────────┼───────┼──────────┤
│Ｚ○○        │95.05.30警詢        │                      │三信商業銀行匯│95偵12426七/P216    │
│              │95偵12426七/P214-215│                      │款回條        │95偵17586五/P22     │
│              │95.07.13警詢        │                      │              │                    │
│              │95偵17586五/P17-20  │                      │              │                    │
├───────┼──────────┼───────────┼───────┼──────────┤
│ｉ○○        │95.05.19警詢        │                      │              │                    │
│              │95偵12426七/P295-296│                      │              │                    │
├───────┼──────────┼───────────┼───────┼──────────┤
│ｓ○○        │95.05.30警詢        │                      │華南商業銀行淡│95偵12426七/P304    │
│              │95偵12426七/P301-303│                      │水分行        │95偵17586四/P95-96  │
│              │95.06.28警詢        │                      │000000000000帳│                    │
│              │95偵17586四/P90-93  │                      │戶存摺影本    │                    │
├───────┼──────────┼───────────┼───────┼──────────┤
│宇○○        │95.03.20警詢        │                      │郵政國內匯款執│95偵12426六/P193-195│
│              │95偵12426六/P191-192│                      │據、第一商業銀│95偵17586四/P146-147│
│              │95.07.01警詢        │                      │行匯款申請書回│                    │
│              │95偵17586四/P142-144│                      │條            │                    │
├───────┼──────────┼───────────┼───────┼──────────┤
│Ｙ○○        │95.04.24警詢        │                      │中國國際商業銀│95偵12426七/P146    │
│              │95偵12426七/P141-142│                      │行新竹分行客戶│                    │
│              │                    │                      │歷史檔交易明細│                    │
│              │                    │                      │查詢表        │                    │
├───────┼──────────┼───────────┼───────┼──────────┤
│己○○        │95.05.02警詢        │                      │              │                    │
│              │95偵12426七/P181    │                      │              │                    │
├───────┼──────────┼───────────┼───────┼──────────┤
│ｖ○○        │95.05.07警詢        │                      │郵政國內匯款執│95偵12426七/P276    │
│              │95偵12426七/P275    │                      │據            │                    │
│              │95.07.04警詢        │                      │              │                    │
│              │95偵17586三/P189-192│                      │              │                    │
├───────┼──────────┼───────────┼───────┼──────────┤
│ｎ○○        │95.07.01警詢        │                      │郵政國內匯款執│95偵17586四/P27-30  │
│              │95偵17586四/P22-25  │                      │據、存款明細（│                    │
│              │                    │                      │儲戶收執聯）  │                    │
├───────┼──────────┼───────────┼───────┼──────────┤
│ｅ○○        │95.04.13警詢        │95.07.04偵訊          │玉山銀行基隆分│95偵12426六/P84     │
│              │95偵12426六/P81-83  │（95偵12426四/P58-63）│行            │95偵17586四/P125    │
│              │95.07.01警詢        │（具結P65）           │0000000000000 │                    │
│              │95偵17586四/P119-121│                      │帳戶存簿影本  │                    │
├───────┼──────────┼───────────┼───────┼──────────┤
│Ｋ○○        │95.07.10警詢        │                      │新竹國際商業銀│95偵17586三/P211    │
│              │95偵17586三/P207-209│                      │行匯款副通知書│                    │
├───────┼──────────┼───────────┼───────┼──────────┤
│Ｊ○○        │95.05.04警詢        │                      │存摺影本、臺中│95偵12426七/P228-229│
│              │95偵12426七/P223-224│                      │商業銀行存款業│                    │
│              │                    │                      │務往來申請約定│                    │
│              │                    │                      │書            │                    │
├───────┼──────────┼───────────┼───────┼──────────┤
│亥○○        │95.05.15警詢        │                      │存摺影本、上海│95偵12426七/P260    │
│              │95偵12426七/P257-259│                      │商業儲蓄銀行存│95偵17586四/P10-11  │
│              │95.07.01警詢        │                      │摺影本        │                    │
│              │95偵17586四/P6-7    │                      │              │                    │
├───────┼──────────┼───────────┼───────┼──────────┤
│Ｗ○○        │95.04.14警詢        │                      │臺灣企銀      │95偵12426六/P215    │
│              │95偵12426六/P212-213│                      │00000000000帳 │                    │
│              │95.06.30警詢        │                      │戶存摺影本    │                    │
│              │95偵17586四/P111-113│                      │              │                    │
├───────┼──────────┼───────────┼───────┼──────────┤
│壬○○        │95.05.15警詢        │                      │國內跨行電匯申│95偵12426七/P63-64、│
│              │95偵12426七/P60-61、│                      │請書、郵政國內│P126-127            │
│              │P124-125            │                      │匯款執據、匯豐│95偵17586四/P138-139│
│              │95.07.01警詢        │                      │理財專戶對帳單│                    │
│              │95偵17586四/P133-136│                      │              │                    │
├───────┼──────────┼───────────┼───────┼──────────┤
│甲戊○        │95.06.29警詢        │                      │臺灣土地銀行存│95偵17586三/P181    │
│              │95偵17586三/P175-178│                      │摺類存款憑條  │                    │
├───────┼──────────┼───────────┼───────┼──────────┤
│Ｍ○○        │95.05.10警詢        │                      │臺灣中小企業銀│95偵17586三/P161-162│
│              │95偵12426七/P336-337│                      │行跨行匯款入戶│                    │
│              │95.07.11警詢        │                      │電匯票申請書、│                    │
│              │95偵17586三/P159-160│                      │個人資料外洩授│                    │
│              │                    │                      │權止付聲明書  │                    │
├───────┼──────────┼───────────┼───────┼──────────┤
│甲丙○        │95.05.25警詢        │                      │台新國際商業銀│95偵12426七/P265    │
│              │95偵12426七/P262-263│                      │行國內匯款申請│95偵17586四/P152    │
│              │95.07.03警詢        │                      │書            │                    │
│              │95偵17586四/P149-151│                      │              │                    │
├───────┼──────────┼───────────┼───────┼──────────┤
│ｒ○○        │95.04.27警詢        │                      │存款明細（儲戶│95偵12426六/P74     │
│              │95偵12426六/P70-71  │                      │收執聯）      │95偵17586五/P7      │
│              │95.07.13警詢        │                      │              │                    │
│              │95偵17586五/P1-4    │                      │              │                    │
├───────┼──────────┼───────────┼───────┼──────────┤
│ｐ○○        │95.05.10警詢        │                      │第一銀行連城分│95偵12426六/P37     │
│              │95偵12426六/P34-35  │                      │行000-00000000│95偵17586三/P230    │
│              │95.07.11警詢        │                      │7858帳戶存簿影│                    │
│              │95偵17586三/P225-228│                      │本            │                    │
├───────┼──────────┼───────────┼───────┼──────────┤
│ｌ○○        │95.05.05警詢        │                      │存摺影本      │95偵12426六/P45     │
│              │95偵12426六/P41-43  │                      │              │95偵17586四/164     │
│              │95.07.02警詢        │                      │              │                    │
│              │95偵17586四/P161-162│                      │              │                    │
├───────┼──────────┼───────────┼───────┼──────────┤
│Ｃ○○        │95.05.30警詢        │                      │彰化銀行存摺存│95偵12426六/P117-118│
│              │95偵12426六/P115-116│                      │款交易明細查詢│95偵17586三/P219    │
│              │95.07.10警詢        │                      │、彰化銀行新竹│                    │
│              │95偵17586三/P214-216│                      │科學園區分行  │                    │
│              │                    │                      │00000000000-00│                    │
│              │                    │                      │0帳戶         │                    │
│              │                    │                      │              │                    │
│              │                    │                      │              │                    │
│              │                    │                      │              │                    │
├───────┼──────────┼───────────┼───────┼──────────┤
│Ｐ○○        │95.04.17警詢        │                      │郵政國內匯款執│95偵12426七/P15     │
│              │95偵12426七/P12-14  │                      │據            │95偵17586四/P130    │
│              │95.07.01警詢        │                      │              │                    │
│              │95偵17586四/P126-128│                      │              │                    │
├───────┼──────────┼───────────┼───────┼──────────┤
│丑○○        │95.06.01警詢        │                      │郵政國內匯款執│95偵12426七/P308    │
│              │95偵12426七/P306-307│                      │據            │95偵17586三/P188    │
│              │95.07.03警詢        │                      │              │                    │
│              │95偵17586三/P182-185│                      │              │                    │
├───────┼──────────┼───────────┼───────┼──────────┤
│辰○○        │95.06.05警詢        │                      │本郵政存簿儲金│95偵12426七/P27     │
│              │95偵12426七/P25-26  │                      │簿000000000000│                    │
│              │                    │                      │48影本        │                    │
├───────┼──────────┼───────────┼───────┼──────────┤
│Ｘ○○        │95.05.09警詢        │                      │存款明細（儲戶│95偵12426七/P316    │
│              │95偵0000000/P313-  │                      │收執聯）、查詢│95偵17586四/P65-69  │
│              │314                 │                      │交易詳情、郵政│                    │
│              │95.06.29警詢        │                      │儲金簿影本、萬│                    │
│              │95偵17586四/P57-60  │                      │泰商銀存摺影本│                    │
├───────┼──────────┼───────────┼───────┼──────────┤
│卯○○        │95.05.03警詢        │                      │中國信託商業銀│95偵12426七/P139-140│
│              │95偵12426七/P133-134│                      │行永吉分行    │95偵17586四/P19-20  │
│              │95.07.01警詢        │                      │000000000000  │                    │
│              │95偵17586四/P13-17  │                      │帳戶存摺影本  │                    │
├───────┼──────────┼───────────┼───────┼──────────┤
│未○○        │95.05.29警詢        │                      │存摺影本      │95偵12426六/P54     │
│              │95偵12426六/P52-53  │                      │              │                    │
├───────┼──────────┼───────────┼───────┼──────────┤
│ｂ○○        │95.05.27警詢        │                      │中國信託基隆分│95偵12426六/P171    │
│              │95偵12426六/P166-168│                      │行000000000000│95偵17586四/P46-47  │
│              │95.06.30警詢        │                      │帳戶存簿影本  │                    │
│              │95偵17586四/P40-44  │                      │              │                    │
│              │                    │                      │              │                    │
├───────┼──────────┼───────────┼───────┼──────────┤
│寅○○        │95.04.18警詢        │                      │郵政跨行匯款申│95偵12426六/P100    │
│              │95偵12426六/P97-99  │                      │請書          │95偵17586四/P101    │
│              │95.06.29警詢        │                      │              │                    │
│              │95偵17586四/P98-100 │                      │              │                    │
├───────┼──────────┼───────────┼───────┼──────────┤
│ｑ○○        │95.04.18警詢        │                      │郵政跨行匯款申│95偵12426六/P108    │
│              │95偵12426六/P105-107│                      │請書          │                    │
├───────┼──────────┼───────────┼───────┼──────────┤
│Ｄ○○        │95.04.14警詢        │                      │郵政國內匯款執│95偵12426七/P89-90  │
│              │95偵12426七/P87-88  │                      │據            │95偵17586五/P36-37  │
│              │95.07.13警詢        │                      │              │                    │
│              │95偵17586五/P30-34  │                      │              │                    │
├───────┼──────────┼───────────┼───────┼──────────┤
│ａ○○        │95.05.08警詢        │                      │              │                    │
│              │本院卷一/P307-308   │                      │              │                    │
├───────┼──────────┼───────────┼───────┼──────────┤
│Ｉ○○        │95.05.09警詢        │                      │郵政國內匯款執│本院卷一/P323       │
│              │本院卷一/P319-321   │                      │據            │                    │
└───────┴──────────┴───────────┴───────┴──────────┘


司法院資訊處製作；財團法人民間司法改革基金會備份。
